【裁判字號】    97,交聲,352
【裁判日期】    970610
【裁判案由】    交管條例聲異
【裁判全文】
臺灣板橋地方法院交通事件裁定         97年度交聲字第352號
原處分機關  交通部公路總局臺北區監理所板橋監理站
異  議  人
即受處分人  甲○○
上列受處分人因違反道路交通管理處罰條例案件，對於交通部公
路總局臺北區監理所板橋監理站於民國97年1 月29日所為之裁決
處分（原處分案號：板監裁字裁41-I00000000號），聲明異議，
本院裁定如下：
    主  文
異議駁回。
    理  由
一、異議意旨略以：異議人即受處分人甲○○於民國（下同）96
    年4 月27日下午2 時25分許，騎乘車號LC7-339 號重型機車
    ，行經彰化市○○路與工校街口時，因有「闖紅燈（中山路
    由北往南）」違規行為，為警攔停當場掣單舉發；惟當天伊
    是從中山路3 段121 巷違規紅燈右轉，往彰化市區方向，並
    非闖紅燈，且舉發單上車牌號碼錯寫為「IC7-339 」、勾選
    被通知人也勾選錯，應該勾選汽車駕駛人，為此不服，爰依
    法聲明異議，請求另為適法之處罰云云。
二、按汽車駕駛人，行經有燈光號誌管制之交岔路口闖紅燈者，
    處新臺幣（下同）1,800 元以上5,400 元以下罰鍰。前項紅
    燈右轉行為者，處600 元以上1,800 元以下罰鍰，道路交通
    管理處罰條例第53條定有明文。汽車駕駛人有道路交通管理
    處罰條例第53條之情形者，記違規點數3 點，同條例第63條
    第1 項第3 款亦定有明文。
三、經查，本件異議人甲○○於96年4 月27日下午2 時25分許，
    騎乘車號LC7-339 號重型機車，行經有燈光號誌管制之彰化
    市○○路與工校街口時闖紅燈違規，經警攔停當場掣單舉發
    之違規事實，業據證人即舉發本件違規之彰化縣政府警察局
    彰化分局泰和派出所（現任職於彰化縣政府警察局芳苑分局
    漢寶派出所）警員洪宗郎於本院調查時到庭證述綦詳，並有
    彰化縣警察局彰警交字第I00000000 號舉發通知單移送聯影
    本1 紙在卷可稽。雖異議人否認有何闖紅燈違規之行為，並
    以前揭情詞置辯，然查：
  (一)異議人為警舉發違規駕駛之彰化縣警察局彰警交字第I00000
    000 號舉發違反道路交通管理事件通知單係由異議人本人當
    場簽收，此有前揭舉發通知單移送聯1 紙在卷可稽，顯見異
    議人於斯時即已知悉有該違規情事存在，並得於應到案日期
    前逕行繳納罰鍰結案，是以，縱該舉發通知單確因員警誤登
    車號及誤勾選被通知人為汽車所有人等錯誤，仍不致影響本
    件舉發通知單之效力，此外，復有彰化縣警察局芳苑分局97
    年1 月28日芳警分五字第0970001464號函1 紙在卷可佐。
  (二)而異議人於前揭時、地行經有燈光號誌管制之交岔路口，違
    規闖越紅燈行駛一節，業據證人即本件舉發員警洪宗郎到庭
    結證稱：「（問：說明舉發經過？）當時我是執行巡邏的勤
    務，我在彰化市○○街與中山路口執行巡邏勤務，我在工校
    街等候紅綠燈，工校街我這邊是紅燈，中山路是綠燈，工校
    街綠燈，中山路就轉換為紅燈號誌，看到異議人從中山路由
    北往南往彰化市區方向行駛，我看到我這邊綠燈趕緊右轉將
    他攔下來。」、「（問：對異議人說是紅燈右轉有何意見？
    ）如果他說是紅燈右轉的話，他應該是往臺中方向行駛，但
    是他當時並不是右轉。」、「（問：對於異議人所提出之現
    場圖示有何意見？）對圖沒意見，但是他說他如果從121 巷
    右轉出來到十字路口還有一段距離，工校街的號誌與中山路
    3段121巷號誌燈轉換都是相同的，所以工校街是紅燈，121
    巷也是紅燈，但121 巷巷口之號誌燈與中山路3 段之號誌燈
    轉換不同，本件異議人在中山路3 段號誌燈已經變換為紅燈
    仍然直行，所以我才攔停開單。」、「問：對異議人有何意
    見？」「答：他說中山路3 段121 巷是紅燈，如果異議人所
    述有停留位置之號誌燈也是紅燈，我不可能違規右轉台中方
    向〔與異議人反方向〕去取締。」等語明確（詳見本院97年
    3 月24日訊問筆錄）。是觀諸證人所言，就燈號變換情形、
    執勤所處位置、異議人行駛路徑及闖紅燈過程等情節詳述具
    體明確，並提出舉發違規地點簡圖為據，依證人係正執行交
    通巡邏勤務，則對異議人行駛路徑，基於其對交通違規取締
    受有專門訓練，對路上用路權人之動態路線當更有所注意，
    應能明確掌握，復衡之證人證述與異議人間並無何身分利害
    業務關係，當無嫌隙，衡情應無甘冒偽證罪刑責風險而設詞
    構陷異議人之理。從而，既查無任何證據足資證明執勤員警
    有何捏造事實違法取締之不法情事，並參酌警員執行公務時
    ，本身即受有行政懲處責任之監督，且其到庭具結作證，更
    係以刑事責任擔保其證言之真實性，其之證言又與常情無悖
    ，是其證述應非子虛，自足採信，是以異議人上開違規之行
    為應堪認定。從而，異議人僅空言其係紅燈右轉非直行闖紅
    燈云云，尚非可採。
四、綜上所述，異議人甲○○於前揭時、地，闖紅燈之事實既可
    認定，則原處分機關據以援引前揭規定，並參酌違反道路交
    通管理事件統一裁罰基準表之規定，裁處異議人罰鍰4,500
    元，並記違規點數3 點，於法並無何違誤或不當之處。本件
    異議為無理由，應予駁回。
據上論斷，應依道路交通案件處理辦法第19條，裁定如主文。
中    華    民    國    97    年    6     月    10    日
                     交通法庭   法  官  潘  長  生
以上正本證明與原本無異。
如不服本裁定應於送達後5日內向本院提出抗告狀。
                                書記官  彭  麗  紅
中    華    民    國    97    年    6     月    10    日


司法院資訊處製作；財團法人民間司法改革基金會備份。
